# 股改可否以评估增值后的净资产折股，税务的影响及会计包括合并层面的处理

提问人：sunboy11 时间：2018-05-16 21:52:34
陈版及各位大神： A有限公司由甲乙丙三个公司投资设立，股权比例分别为51%，20%，19%。假定最近一期经审计的净资产为 1 亿元，资产法评估值为 2 亿元，增值资产系固定资产，A公司不考虑上市无需考虑主体资格延续事项，单纯进行股份改制，能否以评估后的净资产折股，若能，税务上是否产生纳税义务，单体及合并财务报表如何处理？谢谢！

回答人：chenyiwei
即使“A公司不考虑上市无需考虑主体资格延续事项，单纯进行股份改制”，也不应接受以评估后的净资产折股。因为有限责任公司变为股份有限公司只是公司组织形式变化，法律主体和会计主体都是延续的，相应地各项资产和负债的历史成本也应当延续。如果按评估值折股则不符合历史成本原则。